Southwest Folklore Center Sound Disc Collection, 1945-1987
University of Arizona Libraries, Special Collections
- Ven conmigo -- Tristed recuerdos, Grupo Jano's, Phoenix, AZ., Discos el Pajarito; 1 sound disc (7 min.), analog, 45 rpm, 7 in.; Performed by Grupo Jano's... Ven conmigo -- Tristed recuerdos --; SWF 90.7/D.24
- El gorra gacha -- Juntitos, Percucion Latina, Phoenix, AZ., Discos el Pajarito; 1 sound disc (6 min.), analog, 45 rpm, 7 in.; Performed by Percucion Latina... El gorra gacha -- Juntitos --; SWF 90.7/D.25 (7in.)
- Yo te quiero -- Que tristeza, Madueno, Zeferino, Phoenix, AZ., Pajarito; 1 sound disc (6 min.), analog, 45 rpm, 7 in.; Performed by Zeferino Madueno con Los Alegres de Durango... Yo te quiero -- Que tristeza --; SWF 90.7/D.26 (7in.)
- Princesita mia -- Esas penas, Los Panteras de Linares, Phoenix, AZ., Discos Pajarito; 1 sound disc (6 min.), analog, 45 rpm, 7 in.; Performed by Los Panteras de Linares... Princesita mia -- Esas penas --; SWF 90.7/D.27 (7in.)
- Vete cuando quieras -- El Ultimo trago, Los 4 Cometas, Phoenix, AZ., Discos Pajarito; 1 sound disc (5 min.), analog, 45 rpm, 7 in.; Performed by Los 4 Cometas... Vete cuando quieras -- El Ultimo trago --; SWF 90.7/D.28 (7in.)
- Noches tenebrosas -- La Combi anaranjada, Los Dinamicos, Phoenix, AZ., Discos Pajarito; 1 sound disc (5 min.), analog, 45 rpm, 7 in.; Performed by Los Dinamicos... Noches tenebrosas -- La Combi anaranjada --; SWF 90.7/D.29 (7in.)
- Los Changuitos Feos de Tucson: 25th anniversary, Los Changuitos Feos de Tucson, Tucson, AZ., Avante Productions; 1 sound disc, analog, 33 1/3 rpm, 12 in. stereo; Performed by Los Changuitos Feos de Tucson... De colores 3,8 -- Como fue 6 -- Popurri de Juan Gabriel II (Ya no me interesas 3, La diferencia 1, Tengo que olvidar 4, Amor eterno 7) -- Toro coquito 3 -- Alma llanera 1 -- Tu nuevo carinito 2, 7 -- Solamente una vez 4 -- Tema de olividio J. Gabriel, J. Zaizar, Federico Mendez (Te voy a olividar 1, Te llegare mi olivido 1,5) -- Paloma querida 6, Arriba pichataro --; SWF 91.25/D.1 (12in.)
- Old Shep -- San Antonio Rose, Armstrong, Dean and the Arizona Dance Hands with Bill Meigs, 1 sound disc (6 min.), analog, 45 rpm, 7 in.; S.A.I.L.A. Southern Arizona International Livestock Association and Pima County Fair 1970 Souvenir... Performed by Dean Armstrong and the Arizona Dance Hands with Bill Meigs... Old shep -- San Antonio rose --; SWF 91.31/D.1 (7in.)
- El Guayequito --Mananita fria, Silva, Theresa, Tucson, AZ., Tria [Records]; 1 sound disc (5 min.), analog, 45 rpm, 7 in.; Performed by Theresa Silva... El Guayequito --Mananita fria --; SWF 91.32/D.1 (7in.)
- Teresita Silva y su guitarra, Silva, Theresa, 1 sound disc, analog, 33 1/3 rpm, 12 in.; Performed by Teresita Silva... Que bonita -- Buenas noches mi amor -- Orgullosa y bonita -- A medias de la noche -- El ranchero afamado -- Al otro lado del mar -- El ausente -- Dos arbolitos -- Cuando salgo a los campos -- Los laureles -- Prenda del alma -- Cucu rru cucu paloma -- Collar de perlas --; SWF 91.32/D.2 (12in.)
- En cada vida -- La Tortuguita, Los Federales del Norte, Phoenix, AZ., Discos Mayra; 1 sound disc (6 min.), analog, 45 rpm, 7 in.; Performed by Los Federales del Norte... En cada vida -- La Tortuguita --; SWF 91.35/D.1 (7in.)
- El Corrido de Aconchi -- Toca el sax, Los Nuevos del Norte, Phoenix, AZ., Discos Pajarito; 1 sound disc (6 min.), analog, 45 rpm, 7 in.; Performed by Los Nuevos del Norte... El Corrido de Aconchi -- Toca el sax --; SWF 91.35/D.2 (7in.)
- International Mariachi America de Gilbert Velez, International Mariachi America, 1985; Tucson, AZ., Avante Productions, c1985; 1 sound disc, analog, 33 1/3 rpm, 12 in.; Performed by International Mariachi America de Gilbert Velez... Original number 87.12/D.1, new number 92.14/D.1... Tema de America -- New York, New York -- Vaya con dios -- Jarabe Tapatio -- Guantanamera -- La negra -- El Jabale -- El Sihualteco -- El Triste -- Los Arrierios --; SWF 92.14/D.1 (12in.)
- El Internacional Mariachi America de Gilbert Velez, International Mariachi America, 1988; Tucson, AZ., Avanti Studios, c1988; 1 sound disc, analog, 33 1/3 rpm, 12 in.; Performed by International Mariachi America... Canta: Gilbert Velez, George Bejarano, Edie Williams, Jose Salazar; longas y percusion, Jerry Martinez; guitarra de Lee Lester... El Corrido de Tucson -- Dos amores -- Popurri de Juan Gabriel (Tarde, La Diferencia, La Farsante, Inocente pobre amigo, Juro que nunco volere) -- Ojitos traidores -- El Toro coquito -- Regalme esta noche -- Alcaravan companero -- Hablando claro -- Popurri de cumbias (Rosa Maria; Tiburon, Tiburon; Maria Isabel) -- El Soldado de levita -- El Pajarocu --; SWF 92.14/D.2 (12in.)
- International Mariachi America de Gilbert Velez: Fiesta en Mexico, Vol. 1, 1991; Tucson, AZ., Etarak Records, c1991; 1 sound disc, analog, 33 1/3 rpm, 12 in.; Performed by International Mariachi America de Gilbert Velez... Fiesta en Mexico --; SWF 92.14/D.3
- American Indian ceremonial and war dances, Century City, CA., Everest Records; 1 sound disc, analog, 33 1/3 rpm, 12 in.; Ceremonial songs: Apache mountain spirit song (C. Hoffman and the San Carlos Apaches) -- Lightning song (Dick Young and the San Carlos Apaches) -- Sun Dance song (Northern Cheyenne Singers - Philip Whiteman, Tom Wooden Legs, Gilbert White Dirt, Harvey Whitman, Ross Teeth, and James Red Cloud) -- Sun Dance Song (Northern Arapahoe Singers) -- Ute Sun Dance (Bert Red, Mrs. Bert Red, Eddie Box and James Mills) -- Song of the Black Mountain (Big Fields Villagers - Tohono O'odham) -- Song of the Green Rainbow (Big Fields Villagers) -- War Dances: Ponca war dance (Chief Spotted Back Hamilton and the Ponca Singers) -- New Taos war dance song (Adam Trujillo and the Taos Singers) -- Kiowa slow war dance (David Apakaun and the Kiowa Singers) -- Kiowa fast war dance (Wm. Koosma Sr. and the Kiowa Singers) -- Bloody knife's warrior song (White Shield Singers of N. Dakota - Arikara) -- Chief's honoring song (Oglala Sioux Singers) -- The Old glory raising on Iwo Jima (Reg Begay - Navajo) -- Korea memorial song (Oglala Sioux Singers) --; SWF 92.15/D.1
- The Apache day in song, Cassadore, Philip, 1980; Am West Records, c1980; 2 sound discs, analog, 33 1/3 rpm, 12 in.; Apache Cultural History Project; Performed by Phillip Cassadore, Reppert Cassadore and Willard Hinton... Apache narrator, Phillip Cassadore; English narrator, Joe Carroll... Recorded live at Seneca Lake, Ariz., San Carlos Apache Reservation... Another copy at SWF 87.12/D.25... Jiigona aisi -- Gozhoo si -- Ni'gosan hadiiza -- Godithoo si -- Izeibi kachideyaa -- Ni'gozho gutchagai -- She'ona'ot'a -- 'itsana tl'eshe -- Shagoni'yo'ai -- Hagodil zaa --; SWF 92.20/D.1, SWF 92.20/D.2 (12in.)
- The Song of the Indian, Phoenix, AZ., Canyon Records, Copyright by Arizona Recording Productions, Phoenix, AZ.; 1 sound disc, analog, 33 1/3 rpm, 12 in.; Song of the sky city (Acoma) -- Mountain spirit dance (Apache) -- Buffalo dance (Zuni) -- Love song (Sioux) -- Horse tail dance (Taos) -- Butterfly dance (Hopi) -- Fast war dance (Cheyenne) -- Ye-be-chai chant (Navajo) --; SWF 93.3/D.1
- La Tradedia del 29 de Agosto -- Homenaje a Ruben Salazar, Guerrero, Lalo and Los Hermanos Quezada, Monterey Park, CA., Colonial Discos Latinos; 1 sound disc (5 min.), analog, 45 rpm, 7 in.; Performed by Lalo Guerrero con el Conjunto de Los Hermanos Quezada... La Tradedia del 29 de Agosto -- Homenaje a Ruben Salazar --; SWF 93.39/D.1
- Felipe el Hippie -- La Celosa, Guerrero, Lalo con Mimi Reyes y el Conjunto Arellano, Monterey Park, CA., Colonial Discos Latinos; 1 sound disc, analog, 45 rpm, 7 in.; Performed by Lalo Guerrero con Mimi Reyes y el Conjunto Arellano... Felipe el Hippie -- La Celosa --; SWF 93.39/D.2 (12in.)
- Quede sin plata -- Los Metales de Tijuana, Guerrero, Lalo, Monterey Park, CA., Colonial Discos Latinos; 1 sound disc, analog, 45 rpm, 7 in.; Performed by Lalo Guerrero... Quede sin plata -- Los Metales de Tijuana --; SWF 93.39/D.3 (7in.)
- El Corrido de Deleno -- Carta de un soldado, Guerrero, Lalo con el Conjunto Arellano, Monterey Park, CA., Colonial Discos Latinos; 1 sound disc, analog, 45 rpm, 7 in.; Performed by Lalo Guerrero con el Conjunto Arellano... El Corrido de Deleno -- Carta de un soldado --; SWF 93.39/D.4 (7in.)
- Un Nuevo amor -- Que vuelvan los braceros, Guerrero, Lalo con el Conjunto de Los Hermanos Arellano, Monterey Park, CA., Colonial Discos Latinos; 1 sound disc, analog, 45 rpm, 7 in.; Performed by Lalo Guerrero con el Conjunto de Los Hermanos Arellano... Un Nuevo amor -- Que vuelvan los braceros --; SWF 93.39/D.5 (7in.)
- La voz de la conciencia -- La Vampiresa, Guerrero, Lalo con el Mariachi los Camperos, Monterey Park, CA., Colonial Discos Latinos; 1 sound disc, analog, 45 rpm, 7 in.; Performed by Lalo Guerrero con el Mariachi los Camperos... La voz de la conciencia -- La Vampiresa --; SWF 93.39/D.6 (7in.)
- Corrido de Cesar Chavez -- El transplante, Guerrero, Lalo, [Monterey Park, CA.], Discos Colonial; 1 sound disc, analog, 7 in.; Performed by Lalo Guerrero... Corrido de Cesar Chavez -- El transplante --; SWF 93.39/D.7 (7in.)
- Te deseo amor -- El Cartero, Guerrero, Lalo con el Mariachi Estrellas de Mexico, Monterey Park, CA., Colonial; 1 sound disc, analog, 45 rpm, 7 in.; Performed by Lalo Guerrero con el Mariachi Estrellas de Mexico... Te deseo amor -- El Cartero --; SWF 93.39/D.8 (7in.)
- Te deseo amor -- El Cartero, Guerrero, Lalo con el Mariachi Estrellas de Mexico, Monterey Park, CA., Colonial; 1 sound disc, analog, 45 rpm, 7 in.; Performed by Lalo Guerrero con el Mariachi Estrellas de Mexico... Te deseo amor -- El Cartero --; SWF 93.39/D.8 (7in.)
- Corrido del Carro 64 -- La Ardillita gringa, Guerrero, Lalo y las Ardillitas, Monterey Park, CA., Colonial; 1 sound disc, analog, 45 rpm, 7 in.; Performed by Lalo Guerrero y las Ardillitas... Corrido del Carro 64 -- La Ardillita gringa --; SWF 93.39/D.9 (7in.)
- Las Posadas -- Carta de un bracero, Guerrero, Lalo con el Mariachi los Camperos, Monterey Park, CA., Colonial; 1 sound disc, analog, 45 rpm, 7 in.; Performed by Lalo Guerrero con el Mariachi los Camperos... Las Posadas -- Carta de un bracero --; SWF 93.39/D.10 (7in.)
- Busco una novia -- Llego muy crudo el grenudo, Guerrero, Lalo con el Mariachi Occidental, Monterey Park, CA., Colonial; 1 sound disc, analog, 45 rpm, 7 in.; Performed by Lalo Guerrero con el Mariachi Occidental... Busco una novia -- Llego muy crudo el grenudo --; SWF 93.39/D.11 (7in.)
- Las Estampillas -- Peregrino de amor, Guerrero, Lalo con el Mariachi Occidental, Monterey Park, CA., Colonial; 1 sound disc, analog, 45 rpm, 7 in.; Performed by Lalo Guerrero con el Mariachi Occidental... Las Estampillas -- Peregrino de amor --; SWF 93.39/D.12 (7in.)
- Delirio de amor -- Me gusta el cha-cha-cha, Guerrero, Lalo, Monterey Park, CA., Colonial; 1 sound disc, analog, 45 rpm, 7 in.; Performed by Lalo Guerrero... Delirio de amor -- Me gusta el cha-cha-cha --; SWF 93.39/D.13 (7in.)
- El Burro norteño -- Idolo de oro, Guerrero, Lalo con el Mariachi los Camperos, Monterey Park, CA., Colonial; 1 sound disc, analog, 45 rpm, 7 in.; Performed by Lalo Guerrero con el Mariachi los Camperos... El Burro norteño -- Idolo de oro --; SWF 93.39/D.14 (7in.)
- El Caballo blanco -- El Bikini de Tia Trini, Guerrero, Lalo con el Mariachi los Camperos de Jose G. Frias, Monterey Park, CA., Colonial; 1 sound disc, analog, 45 rpm, 7 in.; Performed by Lalo Guerrero con el Mariachi los Camperos de Jose G. Frias... El Caballo blanco -- El Bikini de Tia Trini --; SWF 93.39/D.15 (7in.)
- El Paso -- El Ultimo tiro, Guerrero, Lalo con Los Tajuarines, Monterey Park, CA., Colonial; 1 sound disc, analog, 45 rpm, 7 in.; Performed by Lalo Guerrero con Los Tajuarines... El Paso -- El Ultimo tiro --; SWF 93.39/D.16 (7in.)
- Te odio y te quiero -- Viva Becerra!, Guerrero, Lalo con el Trio Los Naipes, Los Angeles, CA., Colonial; 1 sound disc, analog, 45 rpm, 7 in.; Performed by Lalo Guerrero con el Trio Los Naipes... Te odio y te quiero -- Viva Becerra! --; SWF 93.39/D.17 (7in.)
- Una Punalada -- Un Marciano en la tierra, Guerrero, Lalo con el Mariachi Los Reyes, Los Angeles, CA., Colonial; 1 sound disc, analog, 45 rpm, 7 in.; Performed by Lalo Guerrero con el Mariachi Los Reyes... Una Punalada -- Un Marciano en la tierra --; SWF 93.39/D.18 (7in.)
- Una Punalada -- Un Marciano en la tierra, Guerrero, Lalo con el Mariachi Los Reyes, Los Angeles, CA., Colonial; 1 sound disc, analog, 45 rpm, 7 in.; Performed by Lalo Guerrero con el Mariachi Los Reyes... Una Punalada -- Un Marciano en la tierra --; SWF 93.39/D.18 (7in.)
- Gema -- El Guiri Guiri, Guerrero, Lalo con el Mariachi Los Reyes, Monterey Park, CA., Colonial; 1 sound disc, analog, 45 rpm, 7 in.; Performed by Lalo Guerrero con el Mariachi Los Reyes... Gema -- El Guiri Guiri --; SWF 93.39/D.19 (7in.)
- Ya me voy para corea -- El Velorio, Trio Imperial, Hollywood, CA., Imperial Folk Music; 1 sound disc (5 min.), analog, [78 rpm], 10 in.; Performed by Trio Imperial... Written by Lalo Guerrero... Ya me voy para corea -- El Velorio --; SWF 93.39/D.20 (10in.)
- La Polka -- El Hombre Gordo, Guerrero, Lalo y sus Cerico Lobos, Hollywood, CA., Imperial Record Co.; 1 sound disc (6 min.), analog, [78 rpm], 10 in.; Performed by Lalo Guerrero y sus Cerico Lobos... La Polka -- El Hombre Gordo --; SWF 93.39/D.21 (10in.)
- Nube gris -- El Cochinito, Guerrero, Lalo con el Mariachi de Juan Navarrete, Hollywood, CA., Imperial Record Co.; 1 sound disc (6 min.), analog, [78 rpm], 10 in.; Performed by Lalo Guerrero con el Mariachi de Juan Navarrete... Nube gris -- El Cochinito --; SWF 93.39/D.22
- Besame mas -- Acuerdate de mi, Guerrero, Lalo con el Conjunto Luis B. Híjar, Los Angeles, CA., Imperial Record Co.; 1 sound disc (6 min.), analog, [78 rpm], 10 in.; Performed by Lalo Guerrero con el Conjunto Luis B. Híjar... Besame mas -- Acuerdate de mi --; SWF 93.39/D.23 (10in.)
- Canasta Uruguaya -- De nada me valio, Guerrero, Lalo con el Mariachi Estrella de Jalisco, Los Angeles, CA., Imperial Record Co.; 1 sound disc (6 min.), analog, [78 rpm], 10 in.; Performed by Lalo Guerrero con el Mariachi Estrella de Jalisco... Canasta Uruguaya -- De nada me valio --; SWF 93.39/D.24 (10in.)
- La Cosa -- Al Compas de Este Vals, Guerrero, Lalo con el Conjunto Híjar, Los Angeles, CA., Imperial Record Co.; 1 sound disc (5 min.), analog, [78 rpm], 10 in.; Performed by Lalo Guerrero con el Conjunto Híjar...La Cosa -- Al Compas de Este Vals --; SWF 93.39/D.25 (10in.)
- Cananea -- Ella, Guerrero, Lalo con el Mariachi El Prado, Los Angeles, CA., Imperial Record Co.; 1 sound disc (6 min.), analog, [78 rpm], 10 in.; Performed by Lalo Guerrero con el Mariachi El Prado... Cananea -- Ella --; SWF 93.39/D.26 (10in.)
- Malagradecida -- Tonto corazon, Guerrero, Lalo con el Mariachi El Prado, Los Angeles, CA., Imperial Record Co.; 1 sound disc (6 min.), analog, [78 rpm], 10 in.; Performed by Lalo Guerrero con el Mariachi Imperial... Malagradecida -- Tonto corazon --; SWF 93.39/D.27 (10in.)
- Ya no puedo quererte --Asi como el sol, Guerrero, Lalo con la Orquesta Moderna, Los Angeles, CA., Imperial Record Co.; 1 sound disc, analog, [78 rpm], 10 in.; Performed by Lalo Guerrero con la Orquesta Moderna y con El Mariachi Imperial... Ya no puedo quererte --Asi como el sol --; SWF 93.39/D.29 (10in.)
- Tiro de mulas -- Contestacion a tu solo tu, Guerrero, Lalo con el Mariachi Imperial, Los Angeles, CA., Imperial Record Co.; 1 sound disc, analog, [78 rpm], 10 in.; Performed by Lalo Guerrero con el Mariachi Imperial... Tiro de mulas -- Contestacion a tu solo tu --; SWF 93.39/D.30 (10in.)
- Tu, solo tu -- La Borrachera, Guerrero, Lalo con el Mariachi Imperial, Los Angeles, CA., Imperial Record Co.; 1 sound disc, analog, [78 rpm], 10 in.; Performed by Lalo Guerrero con el Mariachi Imperial... Tu, solo tu -- La Borrachera --; SWF 93.39/D.31 (10in.)
- Eso quisimos -- Dos almas y un solo corazon, Guerrero, Lalo con Manuel S. Acuña y su Orquesta Tropical, Los Angeles, CA., Imperial Record Co.; 1 sound disc, analog, [78 rpm], 10 in.; Performed by Lalo Guerrero con Manuel S. Acuña y su Orquesta Tropical... Eso quisimos -- Dos almas y un solo corazon --; SWF 93.39/D.32 (10in.)
- Solo tu -- Ques si que no, Guerrero, Lalo con los Cinco Lobos, Los Angeles, CA., Imperial Record Co.; 1 sound disc, analog, [78 rpm], 10 in.; Performed by Lalo Guerrero con los Cinco Lobos... Solo tu -- Ques si que no --; SWF 93.39/D.33 (10in.)
- Montuno -- Se fue y me dejo, Guerrero, Lalo con los Cinco Lobos, Los Angeles, CA., Imperial Record Co.; 1 sound disc, analog, [78 rpm], 10 in.; Performed by Lalo Guerrero con los Cinco Lobos... Montuno -- Se fue y me dejo --; SWF 93.39/D.34 (10in.)
- No te aflijas, Morena -- Vendras a buscarme, Guerrero, Lalo con la Orquesta de Manuel S. Acuña, Los Angeles, CA., Imperial Record Co.; 1 sound disc, analog, [78 rpm], 10 in.; Performed by Lalo Guerrero con la Orquesta de Manuel S. Acuña... No te aflijas, Morena -- Vendras a buscarme --; SWF 93.39/D.35 (10in.)
- Mi saxofon -- El Jalisciense, Trio Imperial, Los Angeles, CA., Imperial Record Co.; 1 sound disc, analog, [78 rpm], 10 in.; Performed by Trio Imperial... Mi saxofon -- El Jalisciense --; SWF 93.39/D.36 (10in.)
- Mi gusto es -- Se llama Lupa, Guerrero, Lalo con el Mariachi Mexico del Norte, Los Angeles, CA., Imperial Record Co.; 1 sound disc, analog, [78 rpm], 10 in.; Performed by Lalo Guerrero con el Mariachi Mexico del Norte... Mi gusto es -- Se llama Lupe --; SWF 93.39/D.37 (10in.)
- Marihuana boogie -- Los chucos suaves, Guerrero, Lalo y sus Cinco Lobos, Los Angeles, CA., Imperial Record Co.; 1 sound disc, analog, [78 rpm], 10 in.; Performed by Lalo Guerrero y sus Cinco Lobos... Marihuana boogie -- Los chucos suaves --; SWF 93.39/D.38 (10in.)
- Para, para la rumba -- Muy sabroso blues, Guerrero, Lalo y sus Cinco Lobos, Los Angeles, CA., Imperial Record Co.; 1 sound disc, analog, [78 rpm], 10 in.; Performed by Lalo Guerrero y sus Cinco Lobos... Para, para la rumba -- Muy sabroso blues --; SWF 93.39/D.39 (10in.)
- La Gallinita -- Tu libertad, Trio Imperial, Los Angeles, CA., Imperial Record Co.; 1 sound disc, analog, [78 rpm], 10 in.; Performed by Trio Imperial... La Gallinita -- Tu libertad --; SWF 93.39/D.40 (10in.)
- Prisionero -- Milliones de mujeres, Guerrero, Lalo con Manuel S. Acuña y su Orchesta, Los Angeles, CA., Imperial Record Co.; 1 sound disc, analog, [78 rpm], 10 in.; Performed by Lalo Guerrero con Manuel S. Acuña y su Orchesta... Prisionero -- Milliones de mujeres --; SWF 93.39/D.41 (10in.)
- Corrido de Enrique Bolanos -- Mi chavelita, Guerrero, Lalo con el Mariachi Mexico del Norte, Los Angeles, CA., Imperial Record Co.; 1 sound disc, analog, [78 rpm], 10 in.; Performed by Lalo Guerrero con el Mariachi Mexico del Norte... Corrido de Enrique Bolanos -- Mi chavelita --; SWF 93.39/D.42 (10in.)
- Yo soy el bato -- Mi guerita, Lalo (Guerrero) y Elena con Mariachi Mexico del Norte, Los Angeles, CA., Imperial Record Co.; 1 sound disc, analog, [78 rpm], 10 in.; Performed by Lalo y Elena con Mariachi Mexico del Norte... Yo soy el bato -- Mi guerita --; SWF 93.39/D.43 (10in.)
- El Mosquito -- El Burro de tu padre, Trio Imperial, Los Angeles, CA., Imperial Record Co.; 1 sound disc, analog, [78 rpm], 10 in.; Performed by Trio Imperial... El Mosquito -- El Burro de tu padre --; SWF 93.39/D.44 (10in.)
- El Lavadero -- Corazon Burlado, Guerrero, Lalo con Mariachi Mexico del Norte, Los Angeles, CA., Imperial Record Co.; 1 sound disc, analog, [78 rpm], 10 in.; Performed by Lalo Guerrero con Mariachi Mexico del Norte... El Lavadero -- Corazon Burlado --; SWF 93.39/D.45
- Mi Burrito -- El Tirilongo, Trio Imperial, Los Angeles, CA., Imperial Record Co.; 1 sound disc, analog, [78 rpm], 10 in.; Performed by Trio Imperial... Mi Burrito -- El Tirilongo --; SWF 93.39/D.46 (10in.)
- Asi te quiero ver -- En ti, Guerrero, Lalo con Manuel S. Acuña y su Orquesta, Los Angeles, CA., Imperial Record Co.; 1 sound disc, analog, [78 rpm], 10 in.; Performed by Lalo Guerrero con Manuel S. Acuña y su Orquesta... Asi te quiero ver -- En ti --; SWF 93.39/D.47 (10in.)
- El Pachuco guaino -- Me gusta jugar paredo, Trio Imperial, Los Angeles, CA., Imperial Record Co.; 1 sound disc, analog, [78 rpm], 10 in.; Performed by Trio Imperial... El Pachuco guaino -- Me gusta jugar paredo --; SWF 93.39/D.48 (10in.)
- Enamorado -- Separacion, Guerrero, Lalo con la Orquesta de Manuel S. Acuña, Los Angeles, CA., Imperial Record Co.; 1 sound disc, analog, [78 rpm], 10 in.; Performed by Lalo Guerrero con la Orquesta de Manuel S. Acuña... Enamorado -- Separacion --; SWF 93.39/D.49 (10in.)
- Ten cuidado -- La Cotorrona, Trio Imperial, Los Angeles, CA., Imperial Record Co.; 1 sound disc, analog, [78 rpm], 10 in.; Performed by Trio Imperial... Ten cuidado -- La Cotorrona --; SWF 93.39/D.50 (10in.)
- El Pachuco, El Tarzan y El Charrasqueadito -- Las Mujeres, Trio Imperial, Los Angeles, CA., Imperial Record Co.; 1 sound disc, analog, [78 rpm], 10 in.; Performed by Trio Imperial... El Pachuco, El Tarzan y El Charrasqueadito -- Las Mujeres --; SWF 93.39/D.51 (10in.)
- El Pachuco -- Siempre traes a tu mama, Trio Imperial: Lalo, Mario, y José, Los Angeles, CA., Imperial Record Co.; 1 sound disc, analog, [78 rpm], 10 in.; Performed by Trio Imperial: Lalo, Mario, y José ... El Pachuco -- Siempre traes a tu mama --; SWF 93.39/D.52 (10in.)
- El Trenecito -- Nuestro idioma, Trio Imperial: Lalo, Mario, y José, Los Angeles, CA., Imperial Record Co.; 1 sound disc, analog, [78 rpm], 10 in.; Performed by Trio Imperial: Lalo, Mario, y José... El Trenecito -- Nuestro idioma --; SWF 93.39/D.53 (10in.)
- El Barzon -- La Mula bronca, Guerrero, Lalo con el Mariachi Imperial, Los Angeles, CA., Imperial Record Co.; 1 sound disc, analog, 78 rpm, 10 in.; Performed by Lalo Guerrero con el Mariachi Imperial... El Barzon -- La Mula bronca --; SWF 93.39/D.54 (10in.)
- La Nueva generacion -- Corrido Mexicano, Trio Imperial: Lalo, Mario, y José, Los Angeles, CA., Imperial Record Co.; 1 sound disc, analog, [78 rpm], 10 in.; Performed by Trio Imperial: Lalo, Mario, y José... La Nueva generacion -- Corrido Mexicano --; SWF 93.39/D.55 (10in.)
- El Hijo de Juan Charrasqueado -- El Presidiario 13, Trio Imperial: Lalo, Mario, y José, Los Angeles, CA., Imperial Record Co.; 1 sound disc, analog, [78 rpm], 10 in.; NOTES: Performed by Trio Imperial: Lalo, Mario, y José... El Hijo de Juan Charrasqueado -- El Presidiario 13 --; SWF 93.39/D.56 (10in.)
- La Morenita -- Amor ranchero, Trio Imperial con el Mariachi Vargas de Tecalitlan, Los Angeles, CA., Imperial Record Co.; 1 sound disc, analog, [78 rpm], 10 in.; Performed by Trio Imperial con el Mariachi Vargas de Tecalitlan... La Morenita -- Amor ranchero --; SWF 93.39/D.57 (10in.)
- La Borrachita -- La Borrachera, Guerrero, Lalo, Tarzana, CA., Colony Records Co.; 1 sound disc, analog, [78 rpm], 10 in.; Performed by Lalo Guerrero... La Borrachita -- La Borrachera --; SWF 93.39/D.58. (10in.)
- Pecadora -- Mentira, Guerrero, Lalo, Tarzana, CA., Colony Records Co.; 1 sound disc (6 min.), analog, [78 rpm], 10 in.; Performed by Lalo Guerrero... Pecadora -- Mentira --; SWF 93.39/D.59
- Hipocrita -- Convencete, Guerrero, Lalo, Tarzana, CA., Colony Records Co.; 1 sound disc (6 min.), analog, [78 rpm], 10 in.; Performed by Lalo Guerrero... Hipocrita -- Convencete --; SWF 93.39/D.60 (10in.)
- El Moro de Cumpas -- Hojita verde, Los Broncos de Reynosa, Gardena, CA., Peerless; 1 sound disc, analog, [45 rpm], 7 in.; Performed by Los Broncos de Reynosa... El Moro de Cumpas -- Hojita verde --; SWF 93.43/D.1 (7in.)